【裁判字號】    89,易,4331
【裁判日期】    891208
【裁判案由】    違反電信法
【裁判全文】
臺灣高雄地方法院刑事判決                        八十九年度易字第四三三一號
    公  訴  人  臺灣高雄地方法院檢察署檢察官
    被      告  甲○○
    選任辯護人  黃振銘
右列被告因違反電信法案件，經檢察官提起公訴（八十九年度偵字第一三五五五號）
，本院判決如左：
    主  文
甲○○未經許可擅自設置電台發送九千赫至三百秭赫之射頻信息，致干擾無線電波之
合法使用，累犯，處有期徒刑柒月。扣案如附表一、二所示之物，均沒收。
    事  實
一、甲○○曾因妨害公務案件，經台灣台北地方法院判處有期徒刑六月確定，於民國
    八十七年三月八日執行完畢；明知無線電頻率、發射方式、設置電台等有關電信
    監理業務，非經申請許可核准並發給執照，不得設置使用，竟未經向主管機關交
    通部申請許可，於民國八十九年一月間某日，擅自在高雄市○○區○○路一六三
    號二十二樓之四，設置發射頻率在九千赫至三百秭赫內之ＦＭ一０二．七ＭＨz
    之電信設備，而擅自成立台呼為「太平洋廣播電台」之非法廣播電台，並在屏東
    縣泰武鄉境內之桿號泰武高分一三二左分歧一一號電線桿附近混凝土密封式建築
    物內，架設功率放大器、激勵器、濾波器、接收機等器材，全日以ＦＭ一０二點
    七ＭＨz頻道發送射頻信息（以四四七．0000000ＭＨz為中繼頻率），向
    全省製播「快樂青春」等節目，並以此廣播方式販售「平痣膠囊」等藥品圖利，
    致干擾合法使用電波之「中國廣播公司高雄調頻廣播電台」ＦＭ一０三．三ＭＨ
    z頻道之使用。嗣為交通部電信總局南區電信監理站發現，後於八十九年五月三
    十一日為警分別在前開鼎華路處，查獲前開電台製播位置，並當場扣得甲○○所
    有供對外廣播用之如附表二所示物品，在前開泰武鄉處，扣得甲○○所有供對外
    廣播用之如附表一所示物品。
二、案經電信警察隊第三中隊送由高雄市警察局三民第二分局移送臺灣高雄地方法院
    檢察署檢察官偵查起訴。
    理  由
一、訊據被告甲○○固坦於右揭時地，未經交通部核准擅自設置「太平洋廣播電台」
    對外廣播，惟矢口否認有違反電信法犯行，辯稱：「伊是小功率的電台，在學理
    上和實際上應該都不可能干擾大功率的中廣電台」云云。惟查，被告所設置之「
太平洋廣播電台」是由設置在前開鼎華路處之播音室，將節目藉由信號鏈路無線
    電波（微波）發射射頻訊息，傳送至前開泰武鄉處之轉播站，再由該轉播站利用
    頻率一０二．七ＭＨz之射頻訊息對外廣播，因合法電台「中國廣播公司高雄調
    頻廣播電台一０三．三ＭＨz」發射地點在高雄市萬壽山，位置距離在屏東縣泰
    武鄉有轉播站之被告所有電台為遠，故其電場強度因距離而衰減嚴重，致較被告
    所有電台電場強度為弱，自有受干擾可能，又被告所有電台除發射一０二．七Ｍ
    Ｈz射頻訊息外，其信號鏈路所發射之中繼無線電波（微波）射頻訊息頻率四四
    七．0000000ＭＨz亦對國軍軍用裝備（使用頻率範圍為四四０ＭＨz至四
    五０ＭＨz，非屬電台）造成干擾，致影響其偵測效能，此有卷附交通部電信總
    局八十九年十一月十日函附卷可按，再者，經交通部電信總局南區電信監理站於
    八十九年五月二十九日，在鳳屏一路、省道台一線三八四公里、三八六公里、三
    八七公里等處測試，被告所設置之電台廣播確實干擾中廣電台一０三．三ＭＨz
    ，此亦有該站廣播電台電場強度干擾測試表附卷可按，足認被告前開辯解為圖卸
    刑責之詞，不足採信。此外復有八十九年四月二十八日、五月二十日交通部電信
    總局南區監理站非法電台及電波干擾處理報告表等在卷可資佐證，事證已明，被
    告犯行洵堪認定。
二、核被告所為，係犯電信法第五十八條第一項之未經許可擅自設置電台發送九千赫
    至三百秭赫之射頻信息，致干擾無線電波之合法使用罪。被告曾因妨害公務案件
    ，經台灣台北地方法院判處有期徒刑六月確定，於八十七年三月八日執行完畢，
    此有台灣高等法院被告全國前案紀錄表、台灣高雄地方法院檢察署刑案資料查註
    紀錄表在卷足憑，其於五年內再犯本件有期徒刑以上之罪，為累犯，應依法加重
    其刑。爰審酌被告違法設置「太平洋廣播電台」之時間已近半年，干擾合法電台
    無線電波之使用，影響非淺，且犯後否認犯行，及犯罪之動機、目的等一切情狀
    ，量處如主文所示之刑，以資懲儆。扣案如附表一、二所示物品，均為被告所有
    ，並供非法廣播犯罪所用之物，業據被告供明在卷，均應依刑法第三十八條第一
    項第二款之規定宣告沒收。
據上論斷，應依刑事訴訟法第二百九十九條第一項前段，電信法第五十八條第一項，
刑法第十一條前段、第四十七條、第三十八條第一項第二款，判決如主文。
中      華      民      國    八十九   年     十二     月      八      日
                                  臺灣高雄地方法院刑事第一庭
                                      法  官  曾  逸  誠
右正本證明與原本無異。
如不服本判決，應於判決送達後十日內，向本院提出上訴狀。
                                     書記官    許玉城
中    華    民    國      八十九      年      十二      月      八      日
附表一：
    名稱                                               數量
一、功率放大器（BEXT-FS1000）                          一台
二、激勵器（BEXT-LEX25）                               一台
三、接收機 （R-2000）                                  一台
四、濾波器                                             一台
五、立體音廣播音頻處理器（INOVONICS-260-690）          一台
六、數位ＦＭ立體音產生器（INOVONICS-708-309）          一台
七、電源供應器（YTAM-000-00000000）                    一台
附表二：
    名稱                                               數量
一、太平洋電台工作日誌（89.05.31）                     一張
二、太平洋廣播電台時段表（89.06.01）                   一張
三、太平洋電台每日工作日誌                           十八張
四、迷你ＣＤ卡匣                                       一台
五、光碟機                                             一台
六、混音器                                             一台
七、雙卡匣錄音發音座                                   一台
八、ＣＤ播音機                                         一台
九、迷你ＣＤ卡匣                                       一台
十、接收機                                             一台
十一、迴音機                                           一台
十二、音源切換器                                       二台
十三、分配器                                           一台
十四、ＵＨＦ發射機（含天線）                           一台
十五、放大器                                           一台
附錄法條：
電信法第五十八條：
未經許可擅自設置或使用電台發送九千赫至三百秭赫之射頻信息，致干擾
無線電波之合法使用者，處二年以下有期徒刑、拘役或科或併科新台幣六
十萬元以下罰金。
違反第四十六條第四項規定設置或使用無線廣播電台或無線電視電台發送
射頻信息，致干擾無線電波之合法使用，或違反第四十八條第一項規定擅
自使用或變更無線電頻率致干擾無線電波之合法使用者，依前項之規定處
斷。
違反第四十八條第一項規定，擅自使用或變更無線電頻率未干擾無線電波
之合法使用者，處拘役或科或併科新台幣二十萬元以下罰金。


司法院資訊處製作；財團法人民間司法改革基金會備份。
